【裁判字號】    97,訴,5009
【裁判日期】    971231
【裁判案由】    毒品危害防制條例
【裁判全文】
臺灣板橋地方法院刑事判決              97年度訴字第5009號
公  訴  人  臺灣板橋地方法院檢察署檢察官
被      告  甲○○
                    （現於臺灣臺北監獄臺北分監執行）
上列被告因毒品危害防制條例案件，經檢察官提起公訴（97年度
毒偵字第8129號），本院訊問被告為有罪陳述後，改依簡式審判
程序審理，並判決如下：
    主  文
甲○○施用第一級毒品，累犯，處有期徒刑壹年；又施用第二級
毒品，累犯，處有期徒刑月。應執行有期徒刑壹年貳月。
   事  實
一、甲○○前於民國88年間因施用毒品案件，經本院以88年度毒
    聲字第5119號裁定送觀察、勒戒後，認無繼續施用毒品傾向
    ，經臺灣板橋地方法院檢察署檢察官於88年12月6 日以88年
    度毒偵緝字第360 號、88年度毒偵緝字第361 號為不起訴處
    分確定。又於90年間因施用毒品案件，經本院以89年度毒聲
    字第4950號裁定送觀察、勒戒後，認有繼續施用毒品之傾向
    ，再經本院以90年度毒聲字第818 號裁定令入戒治處所施以
    強制戒治，並由臺灣板橋地方法院檢察署檢察官提起公訴，
    其中強制戒治部分嗣經裁定停止戒治付保護管束，又因於保
    護管束期間內未依規定向觀護人報到而違反保護管束應遵守
    事項情節重大，經本院以91年度毒聲字第263 號裁定撤銷停
    止戒治，復入戒治處所施以強制戒治，迄92年5 月23日期滿
    ，起訴部分則經臺灣高等法院於90年8 月17日以90年度上訴
    字第2114號判處應執行有期徒刑10月，於90年9 月20日確定
    ，並於93年3 月23日縮刑期滿執行完畢。又於95年間因施用
    毒品案件，經本院於95年11月3 日以95年度訴字第2934號判
    處有期徒刑1 年2 月，於96年2 月12日確定，嗣因中華民國
    九十六年罪犯減刑條例公布施行，由本院以96年度聲減字第
    1949號裁定減為有期徒刑7 月確定，並於97年1 月3 日縮刑
    期滿執行完畢。
二、詎甲○○仍不知悛悔，明知海洛因及安非他命分別係毒品危
    害防制條例第2 條第2 項第1 款、第2 款所定之第一級、第
    二級毒品，依法均不得施用、持有，竟基於施用第一級毒品
    海洛因之犯意，於97年8 月8 日下午某時，在臺北縣三重市
    ○○街145 號3 樓住處，以針筒注射施打之方式施用海洛因
    1 次；另基於施用第二級毒品安非他命之犯意，於97年8 月
    8 日下午某時，在上開地點施用安非他命1 次。嗣經警於97
    年8 月9 日凌晨0 分43分許，因另案通緝為警查獲後採取尿
    液送驗結果呈嗎啡及甲基安非他命均陽性反應，而悉上情。
三、案經臺北縣政府警察局三重分局報告臺灣板橋地方法院檢察
    署檢察官偵查起訴。
    理  由
一、訊據被告甲○○於本院審理中對上揭事實坦承不諱，此外，
    被告經警於97年8 月9 日凌晨1 時45分許採尿送驗結果（檢
    體編號：C0000000號），呈嗎啡及甲基安非他命陽性反應，
    有姓名對照表、臺灣檢驗科技股份有限公司濫用藥物尿液檢
    驗報告各1 件在卷可查（見97年毒偵字第8129號卷第4 、5
    頁）。足見被告所為自白與事實相符，而得採為認定之依據
    。次查，被告前於88年間因施用毒品案件，經本院以88年度
    毒聲字第5119號裁定送觀察、勒戒後，認無繼續施用毒品傾
    向，經臺灣板橋地方法院檢察署檢察官於88年12月6 日以88
    年度毒偵緝字第360 號、88年度毒偵緝字第361 號為不起訴
    處分確定。又於90年間因施用毒品案件，經本院以89年度毒
    聲字第4950號裁定送觀察、勒戒後，認有繼續施用毒品之傾
    向，再經本院以90年度毒聲字第818 號裁定令入戒治處所施
    以強制戒治，並由臺灣板橋地方法院檢察署檢察官提起公訴
    ，其中強制戒治部分嗣經裁定停止戒治付保護管束，又因於
    保護管束期間內未依規定向觀護人報到而違反保護管束應遵
    守事項情節重大，經本院以91年度毒聲字第263 號裁定撤銷
    停止戒治，復入戒治處所施以強制戒治，迄92年5 月23日期
    滿執行完畢釋放乙節，有台灣高等法院被告前案紀錄表及刑
    案查註紀錄表各1 件在卷可稽。本件被告初犯施用毒品罪後
    ，於5 年內第二次再犯，於毒品危害防制條例93年1 月9 日
    修正施行後第三次以上再為本件施用毒品犯行，自應依法追
    訴處罰（最高法院九十七年度第五次刑事庭會議結論參照）
    ，本件事證明確，堪予認定。
二、按海洛因、甲基安非他命分屬毒品危害防制條例第2 條第2
    項第1 款、第2 款所列之第一級毒品及第二級毒品，核被告
    甲○○所為，係犯毒品危害防制條例第10條第1 項、第2 項
    之施用第一級毒品海洛因罪及施用第二級毒品甲基安非他命
    罪。其施用前後非法持有第一級毒品、第二級毒品之低度行
    為，均已為施用之高度行為所吸收，不另論罪。又被告雖辯
    稱其係同時以針筒注射之方式施用海洛因及甲基安非他命，
    然被告於偵訊中供稱僅以注射針筒施打海洛因，倘確有同時
    施用之事實，何以當時未為此陳述？是被告於審理中始供稱
    一起施打云云，尚屬有疑。況卷內並無其他積極證據佐證被
    告此部分自白為真實，自難遽予採信被告所辯。故認被告所
    犯上開施用第一級毒品海洛因、第二級毒品甲基安非他命等
    罪間，犯意各別、行為互殊，應予分論併罰。又查，被告於
    90年間因施用毒品案件，經臺灣高等法院以90年度上訴字第
    2114號判處應執行有期徒刑10月，於90年9 月20日確定，並
    於93年3 月23日縮刑期滿執行完畢；又於95年間因施用毒品
    案件，經本院以95年度訴字第2934號判處有期徒刑1 年2 月
    ，於96年2 月12日確定，嗣因中華民國九十六年罪犯減刑條
    例公布施行，由本院以96年度聲減字第1949號裁定減為有期
    徒刑7 月確定，並於97年1 月3 日縮刑期滿執行完畢等情，
    亦有上開前案紀錄表在卷可稽。被告於上開有期徒刑執行完
    畢後，5 年內故意再犯本件均有期徒刑以上之罪，均為累犯
    ，各應依刑法第47條第1 項之規定加重其刑。本院審酌被告
    已有施用毒品紀錄，且迭經判處有期徒刑在案，竟又為本件
    犯行，顯見其未知戒除毒癮，意志力薄弱，並考量施用毒品
    乃自戕行為，所生危害非鉅，暨被告坦承施用毒品犯行之犯
    後態度等一切情狀，量處如主文所示之刑，並定應執行刑如
    主文所示。
三、末按「除被告所犯為死刑、無期徒刑、最輕本刑為三年以上
    有期徒刑之罪或高等法院管轄第一審案件者外，於前條第一
    項程序進行中，被告先就被訴事實為有罪之陳述時，審判長
    得告知被告簡式審判程序之旨，並聽取當事人、代理人、辯
    護人及輔佐人之意見後，裁定進行簡式審判程序」，刑事訴
    訟法第273 條之1 第1 項定有明文。查本件被告涉犯之毒品
    危害防制條例第10條第1 項、第2 項之施用毒品罪，法定本
    刑均非最輕本刑為3 年以上有期徒刑之罪，且被告於本院準
    備程序期日中已就被訴事實為有罪之陳述，經告知被告簡式
    審判程序之旨後，被告及公訴人對於本件改依簡式審判程序
    審理亦均表示無意見，是本院即依前揭刑事訴訟法規定，裁
    定本件進行簡式審判程序，附此敘明。
據上論斷，應依刑事訴訟法第273 條之1 第1 項、第299 條第1
項前段，毒品危害防制條例第10條第1 項、第2 項，刑法第11條
前段、第47條第1 項、第51條第5款，判決如主文。
本案經檢察官王家春到庭執行職務。
中    華    民    國    97    年    12    月    31    日
                  刑事第二十庭  法  官  汪怡君
上列正本證明與原本無異。
如不服本判決，應於判決送達後10日內敘明上訴理由，向本院提
出上訴狀 (應附繕本) ，上訴於臺灣高等法院。其未敘述上訴理
由者，應於上訴期間屆滿後20日內向本院補提理由書「切勿逕送
上級法院」。
                                書記官  田世杰
中    華    民    國    97    年    12    月    31    日
附錄本案論罪科刑法條全文：
毒品危害防制條例第10條
施用第一級毒品者，處六月以上五年以下有期徒刑。
施用第二級毒品者，處三年以下有期徒刑。


司法院資訊處製作；財團法人民間司法改革基金會備份。
